臺灣臺南地方法院刑事判決
110年度訴字第909號
公  訴  人  臺灣臺南地方檢察署檢察官
被      告  陳為炘


選任辯護人  蘇文斌律師
上列被告因違反毒品危害防制條例等案件，經檢察官提起公訴（
110年度偵字第15762號、第16412號），本院判決如下：
    主  文
丙○○犯附表一所示之罪，各處如附表一所示之宣告刑及沒收。應
執行有期徒刑柒年，沒收部分併執行之。又犯幫助施用第二級毒
品罪，處有期徒刑參月，如易科罰金，以新臺幣壹仟元折算壹日
。
    事  實
一、丙○○明知甲基安非他命係毒品危害防制條例第2條第2項第
    2款所稱之第二級毒品，不得持有、販賣、施用，且業經中
    央衛生主管機關明令公告列為禁藥管理，不得轉讓予他人，
    竟分別為下列行為：
  ㈠基於販賣第二級毒品以營利之犯意，將第二級毒品甲基安非他
    命販賣予乙○○、甲○○(販賣時間、地點、金額及交易過程，
    詳如附表一編號⒈及⒉)。
　㈡基於販賣第二級毒品甲基安非他命以營利之犯意，與甲○○約
    定好要進行交易，之後丙○○於等候期間見甲○○均無回應，而
    轉另赴他約，待甲○○到達時，因丙○○已外出，故未完成交易
    (約定時間、地點及過程，詳如附表一編號⒊)。
　㈢基於轉讓禁藥之犯意，接續2次將甲基安非他命無償提供予丁○○施用(時間、地點及轉讓方式詳如附表一編號⒋)。
　㈣基於幫助施用第二級毒品之犯意，於109年3月25日21時20分
    後某時，在臺南市○○區○○○路000號「歐悅國際連鎖精品旅館
    -永康館」，提供注射針筒及生理食鹽水，加入乙○○自備之
    甲基安非他命，再注射入乙○○手臂靜脈血管，幫助其施用甲
    基安非他命1次。　
二、案經嘉義縣警察局布袋分局報請臺灣臺南地方檢察署檢察官
    偵查起訴。　　
    理  由
壹、程序方面
    本判決所引用屬於傳聞證據之部分，均已依法踐行調查證據
    程序，且檢察官、被告及辯護人於審理時，對證據能力亦均
    表示無意見，基於尊重當事人對於傳聞證據之處分權，及證
    據資料愈豐富愈有助於真實發現之理念，本院審酌該等證據
    作成時情況，並無違法取證之瑕疵，且無顯不可信之情形，
    以之作為證據應屬適當，自均有證據能力。其餘非屬傳聞證
    據部分，其取得之程序合法，且與本案相關聯，自均具證據
    能力。 
貳、認定犯罪事實所憑之證據及理由： 
一、被告對上開犯罪事實一㈠販賣第二級毒品予乙○○及甲○○，及㈣
    幫助乙○○施用第二級毒品等情，皆坦承不諱，並經證人乙○○
    及甲○○於警詢及偵查中證述明確。此外，復有被告以手機(
    門號為0000-000000號)，使用LINE軟體與證人乙○○之對話紀
    錄截圖20張、被告以手機(門號為0000-000000號)，使用LIN
    E軟體與證人甲○○之對話紀錄截圖19張(警卷第65至70頁)、
    乙○○及甲○○之尿液代號與真實姓名對照表2紙(代號分別為10
    9布104、110布004)、立人醫事檢驗所109年10月23日濫用藥
    物尿液檢驗報告2紙(檢體編號分別為109布104、110布004)
    、另案中所扣得被告持用之APPLE I6S PLUS手機(含門號000
    0-000000通話晶片)等在卷可資參佐，被告此部分自白核與
    事實相符。
二、被告對於犯罪事實一㈡販賣第二級毒品予甲○○未遂，及㈢轉讓
    禁藥予丁○○等情，則均矢口否認，辯稱：我與丁○○有約好他
    來我住處，由我幫他施打甲基安非他命，丁○○於109年8月10
    日10時40分許也依約前來，但還沒開始幫他施打，我母親就
    來了，我就跟我母親到店裡去了；另外，我沒有跟甲○○約好
    ，是甲○○主動表示要向我買8000元甲基安非他命，當天我雖
    然有回家等，但我也沒有見到甲○○，後來我又繼續做外送工
    作，甲○○傳LINE跟我說他到我家時，我已經外出了，所以我
    才會請甲○○回到他家時，要跟我說一聲。我與甲○○間之交易
    尚未約定云云。被告之辯護人則為被告辯護稱：此二部分應
    該均未達著手程度，另由被告與甲○○LINE之對話紀錄，甲○○
    於2時23分表示「到家了」，被告回稱「騎兩個半小時去青
    年路也太會騎」、「你是騎滑板車嗎?」，倘當天2人有見面
    ，被告不會不知道甲○○使用何種交通工具過去被告家，而質
    疑甲○○是不是騎滑板車，足見甲○○記憶有錯，被告應為無罪
    云云。經查：
　㈠犯罪事實一㈡販賣第二級毒品甲基安非他命予甲○○未遂部分
　⒈證人甲○○於109年12月8日先用LINE向被告表示要「拿一份」
    、「1$」，即購買一錢甲基安非他命，被告並未拒絕販賣，
    之後證人甲○○於當日23時59分亦到達被告當時之住處，並向
    被告表示已到了，被告於接獲訊息後，雖曾打電話給證人甲○○，表示自己不在家，但仍表示忙完後很快就會回來，證人
    甲○○即在被告住處外附近繼續等候，約等待2個多小時，因
    未見被告回來，證人甲○○只得離開，2人並未見到面等情，
    業據證人甲○○到庭證述綦詳。參以被告與證人甲○○間LINE之
    對話紀錄(內容詳如附表二)，證人甲○○向被告表示要「拿一
    份」、「1$」，被告回以「你那邊用完了」、 「我跟朋友
    約吃飯、等我吃飽好嗎」、「我到家跟你說」，甚至主動於
    同日23時12分時發訊息問證人甲○○「你要來沒?」，足見被
    告確實已同意將一錢之甲基安非他命賣予證人甲○○，雖被告
    與證人甲○○最後因故未碰到面而未完成交易，但仍無礙於被
    告已承諾販賣，2人就買賣甲基安非他命已達成合致之認定
    。　　　
　⒉至於證人甲○○前於警詢及偵查中雖證述：本次有交易成功，
    是一手交錢、一手交貨，我付8000元，有拿到1錢甲基安非
    他命等情，且於審理中亦證述：於警詢及偵查中所證均有照
    實回答，係依當時之記憶而為證述，並沒有受到誘導或施壓
    等情，然證人甲○○於審理中同時又證稱：因為警詢時距離案
    發已3個多月，沒辦法清楚記憶，只能看LINE上面之紀錄回
    答，又因為我向被告購買毒品之次數不只一次，所以看到LI
    NE紀錄，才會覺得交易有成功等語。再參以被告與證人甲○○
    先前約打砲之對話紀錄，被告曾表示「我把鑰匙放在信箱」
    、「你到了自己上來」(警卷第67頁)，可知倘被告在家，證
    人甲○○到達後即可直接進入屋內，毋需另外再做其他指示；
    再由2人前次交易(即109年12月3日該次)，證人甲○○用LINE
    傳送「到了」之訊息予被告時，被告亦表示「我剛到」，證
    人甲○○則回傳「到哪?」，之後2人即未再有任何對話。以該
    次交易成功之模式，顯見當被告與證人李宗鋒均出現在約定
    地點時，證人甲○○傳來「到了」訊息之後，2人並不需要再
    為進一步聯絡。然對照本次109年12月8日至9日之交易，證
    人甲○○於23時59分已表示「到了喔」，被告非但未立隨請證
    人入內，反而於2分鐘後，及3分鐘後，接連2次打電話予證
    人甲○○。因此，相互勾稽比對上情，應認證人甲○○於本院證
    述，此次未與被告見到面等情，較為可採。　
　⒊按毒品條例第4條第1項至第4項所定之「販賣毒品既遂」，解
    釋上，應指銷售賣出之行為已完成者而言，不包含單純「購
    入」毒品之情形(大法官會議解釋第792號意旨可資參照)。
    又按販賣毒品與常人所理解認知之物品買賣或交易概念相去
    無多，同係以價金及標的毒品為其交易要素，於販賣毒品犯
    行之事實認定，得涵攝於毒品「販賣」之客觀構成要件者，
    包括行為人主動兜售、推銷毒品或為買賣之要約，或被動就
    買方求購之毒品數量或價格為對應之磋商或承諾，或為履行
    相關事項之洽議等實行行為，苟行為人基於販賣毒品營利之
    意圖，而著手上開實行行為之一，不論買賣雙方就標的毒品
    及其價金之意思已否合致，或價金交收與否，若出賣人未交
    付標的毒品與買受人，以致犯罪未得遂行者，即屬販賣毒品
    未遂(最高法院110年度台上字第501號判決意旨可資參照)。
    依上說明，被告於109年12月8日就販賣一錢之甲基安非他命
    予證人甲○○已有共識，自已構成著手販賣，僅係未完成交付
    毒品之結果，應認係該當販賣未遂。
　㈡犯罪事實一㈢轉讓禁藥(同時亦為第二級毒品)甲基安非他命
　　予丁○○部分　
　  此部分犯罪事實，業據證人丁○○到庭證述：我認識丙○○，我
    們是在軟體上面認識的，我有去過被告住處，我們是要約玩
    ，就是要用安非他命來約玩性愛，一開始有用玻璃球管，用
    呼的，呼完後，我們有先摸對方，接著被告再幫我用注射的
    ，注射完後，還來不及做愛，被告的母親就來敲門要找他，
    被告就馬上叫我離開。當天施用的安非他命是被告提供的，
    在我離開被告家之前，被告都沒有跟我講說我施用的安非他
    命要給他多少錢，而且到今日為止，被告也沒有叫我付錢。
    LINE對話中，我傳「你還好嗎」、「好可惜」，是因為我那
    時出去時，有看到被告的家人，他家人也有看到我，我只是
    問他的狀況還好嗎。另外我還傳「我們還有機會約嗎」，我
    是指那一天我還有沒有機會再回去的意思等語；及於偵查中
    證述：LINE截圖中我傳「我沒帶任何東西喔!我先過去」，
    是指我沒有安非他命，也沒有玻璃球等吸食器具。去之前就
    知道我是要用安非他命。109年8月15日LINE截圖，茶葉為甲
    基安非他命的暗語，半斤為半錢的意思。因為109年8月10在
    被告永康住處已經施用過一次，會想要繼續再用，才問可否
    跟他買。後來並沒有向被告買，因為他賣給我的太貴了，我
    在截圖中有跟他抱怨等語明確。復有被告與證人丁○○間LINE
    之對話紀錄(內容詳如附表三)在卷可資參佐，由證人丁○○於
    本案發生後，確實曾傳送「我會這麼問是因為我沒跟你拿東
    西，對你不好意思!怕你也會因為這樣不跟我約了」，是倘
    證人丁○○於109年8月10日當日未免費獲得被告提供之甲基安
    非他命，以被告及證人丁○○均稱當日並未發生性行為，在沒
    有發生任何事情之情況下，何以會希望透過向被告購買毒品
    以弭平心中之虧欠，顯見證人丁○○所證並非虛構，被告否認
    犯行，應認屬飾卸之詞，不足採信。
　㈢綜上所述，本案事證明確，被告犯行洵堪認定。
三、論罪科刑
　㈠新舊法比較按行為後法律有變更者，適用行為時之法律，但
    行為後之法律有利於行為人者，適用最有利於行為人之法律
    ，刑法第2條第1項定有明文。被告於附表一編號⒈行為後，
    毒品危害防制條例第4條第2項及第17條第2項規定，均經修
    正，並於109年1月15日經總統公布，於6個月後即109年7月1
    5日施行，比較新舊法如下：
  ⒈修正前第4條第2項規定：「製造、運輸、販賣第二級毒品者
    ，處無期徒刑或7年以上有期徒刑，得併科新臺幣1千萬元以
    下罰金」，修正後改為：「製造、運輸、販賣第二級毒品者
    ，處無期徒刑或10年以上有期徒刑，得併科新臺幣1千5百萬
    元以下罰金」，修正後之刑度較重，較不利於被告。
  ⒉修正前第17條第2項規定：「犯第4條至第8條之罪於偵查及審
    判中均自白者，減輕其刑」，修正後改為「犯第4條至第8條
    之罪於偵查及歷次審判中均自白者，減輕其刑」，修正前僅
    於審判中曾有一次自白犯罪，即可減輕其刑，修正後需歷次
    審判（參照立法理由係指歷次事實審級，包含更審、再審或
    非常上訴後之更為審判程序），要件更為嚴格，顯較不利於
    被告。
  ⒊綜合比較後，以舊法即修正前規定較有利於被告，依刑法第2
    條第1項前段，自應適用修正前規定論處。　
  ㈡核被告於附表一編號⒈所為，係犯修正前毒品危害防制條例第
    4條第2項販賣第二級毒品罪、於附表一編號⒉所為，係犯現
    行毒品危害防制條例第4條第2項販賣第二級毒品罪、於附表
    一編號⒊所為，係犯現行毒品危害防制條例第4條第6項、第2
    項販賣第二級毒品未遂罪、於附表一編號⒋所為，係犯藥事
    法第83條第1項轉讓禁藥罪、於犯罪事實欄一㈣，係犯刑法第
    30條第1項、毒品危害防制條例第10條第2項幫助施用第二級
    毒品罪。
　㈢被告販賣既遂、未遂及幫助施用第二級毒品前，持有之低度
    行為均已為販賣之高度行為吸收，均不另論罪。被告在附表
    一編號⒋之同一地點，於密切接近之時間內，先後2次無償提
    供甲基安非他命予丁○○，侵害相同之法益，各行為之獨立性
    極為薄弱，依一般社會健全觀念，難以強行分開，在刑法評
    價上，以視為數個舉動之接續施行，合為包括之一行為予以
    評價，較為合理，應論以接續犯。被告所犯上開5罪，均係
    基於各別犯意，且行為不同，均應分論併罰。又按刑事訴訟
    法第300條所謂變更法條，係指罪名之變更而言。若僅行為
    態樣有正犯、從犯之分，或既遂、未遂之分，即無庸引用刑
    事訴訟法第300條變更起訴法條(最高法院101年度台上字第3
    805號刑事裁判可資參照)。公訴意旨雖認附表一編號⒊已達
    既遂程度，應論以毒品危害防制條例第4條第2項之罪，然公
    訴意旨漏未斟酌被告未為毒品之交付，是其所認尚有未洽，
    然因僅為既未遂之分，自無需變更起訴法條，附此敘明。
  ㈣刑之減輕事由：
　⒈附表一編號⒈犯行依修正前毒品危害防制條例第17條第2項減
    刑：
　　按犯第4條至第8條之罪於偵查及審判中均自白者，減輕其刑
    ，修正前毒品危害防制條例第17條第2項明文規定。被告就
    附表一編號⒈犯行於偵查及審判中均坦承不諱，依該條項規
    定，應減輕其刑。
  ⒉附表一編號⒉犯行依現行毒品危害防制條例第17條第2項減刑
    ：
　　按犯第4條至第8條之罪於偵查及歷次審判中均自白者，減輕
    其刑，現行毒品危害防制條例第17條第2項定有明文。被告
    就附表一編號⒉販賣第二級毒品甲基安非他命之犯行，於偵
    查及本院審理時均已自白，依該條項規定，應減輕其刑。
　⒊附表一編號⒊犯行依刑法第25條第2項未遂犯規定減輕其刑：
　　被告已著手於販賣第二級毒品予甲○○，惟未達交付毒品之結
    果，為未遂犯，爰依刑法第25條第2項減輕其刑。
　⒋犯罪事實一㈣依刑法第30條第2項減輕其刑：
　　按幫助犯之處罰，得按正犯之刑減輕之。刑法第30條第2項
    明文規定。被告幫助乙○○施打甲基安非他命，為施用第二級
    毒品罪之幫助犯，爰依法減輕其刑。
　㈤爰審酌被告已有施用毒品之前科，明知甲基安非他命對他人
    之身心健康危害重大，且政府多年來對毒品相關犯罪，亦花
    用相當龐大之資金人力嚴加查緝，竟仍無視於此，仍加以轉
    讓、販賣及幫助施用，除損及乙○○等人之身心健康外，亦間
    接影響到社會治安，兼衡被告犯後均分別坦認及否認犯行之
    態度，販賣、轉讓及幫助施用之數量、販賣之金額、及被告
    之教育程度及家庭經濟狀況等一切情狀，量處如主文所示之
    刑，並就附表各罪定應執行刑，及就幫助施用部分諭知易科
    罰金之折算標準。
三、沒收
  ㈠供犯罪所用之物
  ⒈按供犯罪所用、犯罪預備之物或犯罪所生之物，屬於犯罪行
    為人者，得沒收之。但有特別規定者，依其規定，刑法第38
    條第2項明文規定。又按犯第4條至第9條、第12條、第13條
    或第14條第1項、第2項之罪者，其供犯罪所用之物，不問屬
    於犯罪行為人與否，均沒收之，毒品危害防制條例第19條第
    1項亦有明文。可知毒品危害防制條例第19條第1項為刑法第
    38條第2項但書所指之特別規定。
　⒉經查：另案扣案之APPLE I6S PLUSE行動電話(含門號0000-00
    0000通話晶片)，為被告所持用，以供聯絡附表編號⒈至⒊販
    賣第二級毒品甲基安非他命既遂及未遂之用，業據被告供明
    在卷，爰依特別規定之毒品危害防制條例第19條第1項宣告
    沒收。另上開行動電話(含門號)，同時亦為被告犯附表編號
    ⒋轉讓禁藥之聯絡工具，爰依刑法第38條第2項宣告沒收。
  ㈡犯罪所得
    按犯罪所得，屬於犯罪行為人者，沒收之；但有特別規定者
    ，依其規定；前2項之沒收，於全部或一部不能沒收或不宜
    執行沒收時，追徵其價額，刑法第38條之1第1項、第3項定
    有明文。經查，被告於附表編號⒈及⒉販賣毒品所得，均未扣
    案，爰諭知沒收及追徵如附表編號⒈及⒉。
據上論斷，應依刑事訴訟法第299條第1項前段，修正前及現行毒
品危害防制條例第4條第2項、第6項、第10條第2項、修正前及現
行第17條第2項、第19條第1項，藥事法第83條第1項，刑法第2條
第1項前段、第11條前段、第25條第2項、第30條第2項、第41條
第1項前段、第51條第5款、第38條第2項、第38條之1第1項、第3
項、第40條之2第1項，判決如主文。
本案經檢察官粟威穆提起公訴，檢察官戊○○到庭執行職務。
中　　華　　民　　國　　110 　 年　　12　　月　　1　　日
　　　　　　　　　刑事第三庭    審判長法　官　陳振謙
　　　　　　　　　
　　　　　　　　　                    法  官  蔡直青
　　　　　　　　　
　　　　　　　　　                    法  官  包梅真
以上正本證明與原本無異。
如不服本判決應於收受本判決後20日內向本院提出上訴書狀，並
應敘述具體理由。其未敘述上訴理由者，應於上訴期間屆滿後20
日內向本院補提理由書狀（均須按他造當事人之人數附繕本）「
切勿逕送上級法院」。 
　　　　　　　　　　　　　　　　　    書記官　薛雯庭
中　　華　　民　　國　　110 　年　　12　　月　　1 　　日
附表一
編 號 販賣(轉讓)時間 約定販賣(轉讓)地點 約定販賣(轉讓)對象、金額 販賣(轉讓)過程 宣告刑及沒收 ⒈ 109年3月25日 21時20分許 臺南市○○區○○○路000號「歐悅國際連鎖精品旅館-永康館」 乙○○、 4,000元 丙○○於109年3月24日，持手機(門號0000000000)，用通訊軟體LINE與乙○○約定好販賣半錢之甲基安非他命，之後即在左列時間、地點進行交易。 丙○○販賣第二級毒品，處有期徒刑參年捌月。另案扣案之Apple I6 Plus手機(含通話晶片0000000000)沒收 。未扣案之販賣毒品所得新臺幣肆仟元沒收，於全部或一部不能沒收或不宜執行沒收時，追徵其價額。 ⒉ ⑴  109年12月3日 0時許 臺南市○區○○路0段00巷00號1樓 甲○○ 丙○○於109年12月2日，持手機(門號0000000000)，用通訊軟體LINE與甲○○約定好販賣1錢之甲基安非他命，之後即先在左列時間⑴及地點，丙○○先交付半錢甲基安非他命；嗣於左列時間⑵及同一地點，再交付剩餘之半錢甲基安非他命，並收取全部價金8,000元。 丙○○販賣第二級毒品，處有期徒刑伍年肆月。另案扣案之Apple I6 Plus手機(含通話晶片0000000000)沒收。未扣案之販賣毒品所得新臺幣捌仟元沒收，於全部或一部不能沒收或不宜執行沒收時，追徵其價額。 ⑵ 109年12月5日 14時10分許     ⒊ 無 (未完成交易) 臺南市○區○○路0段00巷00號1樓 甲○○ 丙○○於109年12月8日，持手機(門號0000000000)，用通訊軟體LINE與甲○○約定好販賣1錢之甲基安非他命。嗣因丙○○等候期間，見甲○○未有回應，而另赴他約，2人未見面而未完成交易。 丙○○販賣第二級毒品，未遂，處有期徒刑伍年陸月。另案扣案之Apple I6 Plus手機(含通話晶片0000000000)沒收。 ⒋ 109年8月10日 10時40分許 臺南市○○區000巷0號305室 丁○○ 丙○○於109年8月9日，持手機(門號0000000000)，用通訊軟體LINE與丁○○約定好共同施用毒品，嗣丁○○即於左列時間，前往約定地點赴約，再由丙○○無償提供甲基安非他命予丁○○，以吸食香煙及注射方式各施用1次。 丙○○轉讓禁藥，處有期徒刑捌月。另案扣案之Apple I6 Plus手機(含通話晶片0000000000)沒收。 

附表二：(被告與甲○○之LINE對話)
    對話時間       被告      李宗鋒 索引 2020.12.08(下同) 17：55  在幹嘛 警卷第69頁 17：55  晚點在跟你拿1份嘿 同上 17：56 在跟你歐爸開心啊 一份!  同上 17：56  哈哈歐巴 1$ 同上 17：56 你那邊用完!  同上 17：56  很慢嗎 同上 17：56 不會  同上 17：56  兩個再用啊 同上 17：58  是哪個歐巴 同上 18：13  所以你不在家 警卷第70頁 19：13  = = 同上 19：14  你先忙吧 同上 ...(中間省略) ...(中間省略) ...(中間省略) 同上 19：35 我跟朋友約吃飯 等我吃飽好嗎?  同上 19：35  嗯嗯 沒問題 同上 19：35 我到在家跟你說  同上 19：35  恩 同上 20：43 9點半  同上 20：46  之後你就會在家吧 同上 20：53 應該吧  同上 20：56  嗯嗯 同上 23：13 你要來沒?  同上 23：13 (未接來電)  同上 23：17 (通話35秒)  同上 23：59  到了喔 同上 2020.12.09(下同) 00：00  還有上次說的水喔哈哈(圖貼) 同上 00：02 (通話21秒)  同上 00：03 (通話17秒)  同上 02：29  到家了 同上 02：30 你是回北極嗎?  同上 02：31  沒啊 青年路 同上 02：31 騎兩個小時去青年路也太會騎  同上 02：32 你是騎滑板車嗎  同上 02：32  又沒人在意哈哈反正到家了就是 你去忙吧 同上 02：33 喔喔  那我去忙嘍  同上 02：50  賀啊 同上 

附表三：(被告與丁○○之LINE對話)
  對話日期       被告      丁○○ 索引 109.8.9(下同)   如果明早下班跟你約，你會要嗎 警卷第56頁  幾點啊?  同上   9點多10點爸爸 及男性性器官照片 同上   不方便沒關係 打擾了 同上  不會不方便 是怕那時間有生意要跑  同上 ...(中間省略) ....(中間省略) ....(中間省略) 同上 109.8.10(下同)  我剛下班沒多久! 還是我14點在過去? 警卷第57頁  .....  同上   你自己? 同上  你有想約的意思嗎... 我自己啊  同上   有啊 同上  剛剛只是在聯絡叫貨的事情而已  同上   嗯 同上  本來就只有我一個。  同上   我沒帶任何東西喔!我先過去 住址? 同上 ...(中間省略) ...(中間省略) ...(中間省略) 同上   到門外 同上  沒鎖  同上   你還好嗎 同上  嗯  同上   好可惜 唉(圖貼) 同上   我們還有機會再約嗎 同上  嗯嗯  同上 ...(中間省略) ...(中間省略) ...(中間省略) 同上 109.8.15(下同)  如果我跟你拿茶葉，可以嗎? 同上  你要多少  同上   如果是半斤多少? 怎麼了 警卷第58頁   如果OK，我明天下班過去? 不理我? 同上  6500  同上  這批新的也不錯  同上   還是一錢 半錢6500太貴吧 同上 ...(中間省略) ...(中間省略) ...(中間省略) 同上   我問你哦，在你心中我們還有約的可能嗎 同上  你都這麼問那就不可能了  同上   為什麼? 不太懂你的意思 我會這麼問是因為我沒跟你拿東西，對你不好意思!怕你也會因為這樣不跟我約了 同上 ...(以下省略) ...(以下省略) ...(以下省略)  
附錄法條：
現行毒品危害防制條例第4條第2項、第6項
製造、運輸、販賣第二級毒品者，處無期徒刑或 10 年以上有期
徒刑，得併科新臺幣1千5百萬元以下罰金。
前五項之未遂犯罰之。

修正前毒品危害防制條例第4條第2項、第6項
製造、運輸、販賣第二級毒品者，處無期徒刑或七年以上有期徒
刑，得併科新臺幣一千萬元以下罰金。
前五項之未遂犯罰之。

毒品危害防制條例第10條第2項
施用第二級毒品者，處 3 年以下有期徒刑。

藥事法第83條
明知為偽藥或禁藥，而販賣、供應、調劑、運送、寄藏、牙保、
轉讓或意圖販賣而陳列者，處 7 年以下有期徒刑，得併科新臺
幣 5 千萬元以下罰金。